【裁判字號】    95,交抗,178
【裁判日期】    950310
【裁判案由】    違反道路交通管理處罰條例
【裁判全文】
臺灣高等法院交通事件裁定             95年度交抗字第178號
抗  告  人
即受處分人   甲○○
上列抗告人因違反道路交通管理處罰條例案件，不服臺灣臺北地
方法院，中華民國95年1月26日所為裁定（94年度交聲更字第38
號），提起抗告，本院裁定如下：
    主  文
抗告駁回。
    理  由
一、抗告意旨略以：重型機車遭吊扣，理應能持汽車駕照騎乘輕
    型機車，於法有據云云，指摘原裁定不當，提起抗告。
二、經查：抗告人於民國〈下同〉九十四年三月二十五日上午十
    一時四十分，確有駕駛輕型機車之行為，且其持有之重型機
    車駕駛執照，業經交通部公路總局台北區監理所板橋監理站
    於九十四年一月二十八日起至同年四月二十七日止吊扣三個
    月之處分等情，均為抗告人所不否認，且有交通部公路局台
    北區監理所板橋監理站九十五年一月四日北監板四字第九四
    九一一二八五六號函暨函附之切結書、駕駛執照執行單各乙
    紙在卷可考。按道路交通管理處罰條例第六十八條規定：「
    汽車駕駛人，因違反本條例及道路交通安全規則之規定，受
    吊扣或吊銷駕駛執照處分時，吊扣或吊銷其持有各級車類之
    駕駛執照。」，而所謂「吊扣或吊銷其持有各級車類之駕駛
    執照」，除係指道路交通安全規則第五十三條分類所指之駕
    駛資格外，亦兼指道路交通安全規則第六十一條所准予駕駛
    較低級車類之駕駛資格，故重型機車駕駛人其重型機車之駕
    駛執照如經吊扣，其駕駛輕型機車之資格於此期間亦同受吊
    扣處分，縱其另持有汽車駕駛執照，然此仍無從解免其駕駛
    輕型機車資格所遭之吊扣。本件抗告人之重型機車駕駛執照
    既已業經主管機關依法吊扣，則其駕駛輕型機車之資格自亦
    同受剝奪，竟仍冒然駕駛輕型機車，核其所為，自屬駕駛執
    照吊扣期間駕車之違規行為無訛。而卷查抗告人遭吊扣重型
    機車駕照時，其前揭駕駛執照執行單上亦明確記載：「駕駛
    執照吊扣期間駕駛機車、小型車者，依道路交通管理處罰條
    例第二十一條規定處罰，駕駛大型車者，依同條例第二十一
    條之一規定處罰」，並由原處分機關將上開執行單第一聯交
    被處分人即異議人簽收，是抗告人對前揭於重型機車駕駛執
    照遭吊扣期間，不得駕駛輕型機車之規定，自難諉為不知，
    是其確有在駕駛執照吊扣期間騎乘機車之違規事實，已堪認
    定。原法院本此見解，裁定駁回抗告人之異議，經核並無違
    誤。抗告人仍執前詞，謂重型機車駕照經吊扣，仍得騎乘輕
    型機車云云，非但與道路交通管理處罰條例第68條之規定不
    合，抑且與抗告人於前遭吊扣重型機車駕照時執行單所載有
    違，是本件抗告為無理由，應予駁回。
三、據上論結，應依道路交通案件處理辦法第26條，刑事訴訟
    法第412條，裁定如主文。
中    華    民    國    95    年    3     月    10    日
                  交通法庭審判長法  官  張明松
                                法  官  魏新國
                                法  官  吳鴻章
以上正本證明與原本無異。
不得再抗告。
                                書記官  魏淑娟
中    華    民    國    95    年    3     月    14    日


司法院資訊處製作；財團法人民間司法改革基金會備份。
